臺灣新北地方法院板橋簡易庭簡易民事判決
　　　　　　　　　　　　　　　　　 110年度板簡字第1390號

原　　　告　符仕育　
原　　　告　林佩憲　
被　　　告　陳曉燕　

訴訟代理人　唐銘胃　
　　　　　　唐肇澧　
上列當事人間債務人異議之訴事件，於民國110年10月13日言詞
辯論終結，本院判決如下：
    主  文
本院民國一百零九年度司執字第一四六八五五號履行契約強制執
行事件對原告所為之執行程序應予撤銷。
訴訟費用由被告負擔。
    事  實  及  理  由
一、原告起訴主張：
（一）被告以借款契約書之公證書為執行名義請求原告二人清償
      借款新台幣（下同）50萬元。嗣原告二人無力清償上開借
      款本息，經與被告商討後，乃由原告二人將所有「新北市
      ○○區○○路000巷0弄00號房屋暨所座落土地(下稱139號
      房地）」、原告符仕育將所有「新北市○○區○○路000
      巷0號4樓暨所座落之土地（下稱13號房地）」（以下合稱
      系爭房地）出售予被告，被告並以借款本息債權，抵付買
      賣價金，經抵付之買賣價金差額被告應再給付原告二人。
      兩造達成上開合意後，因被告擬將系爭房地登記予訴外人
      唐肇澧（被告之子），遂改由訴外人唐肇澧與原告二人於
      110年4月9日就系爭房地簽定買賣契約，兩造與被告並約
      定如下：有關訴外人唐肇澧應給付與原告二人之買賣價金
      ，除由訴外人唐肇澧以買賣價金為原告二人抵付系爭房地
      之第一順位、第二順位國泰銀行抵押借款外，兩造及被告
      均同意以被告對原告二人之借款本息債權抵付訴外人唐肇
      澧應給付原告二人之買賣價金，其餘買賣價金(尾款)訴外
      人唐肇澧應如數給付予原告二人；且原告二人於上開抵付
      範圍內，不得以訴外人唐肇澧未給付買賣價金為由，對訴
      外人唐肇澧有所主張或請求。是兩造已於110年4月9日簽
      署買賣合約，用以抵償原告所借款項，鈞院109年度司執
      字第146855號兩造間50萬元強制執行案件應予撤銷。爰依
      強制執行法第14條第2項規定提起本件債務人異議之訴，
      並聲明：如主文第一項之所示。
（二）對被告抗辯之陳述
   1、訴外人唐肇澧確實有800多萬元的價金尚未給付，被告對
      原告本件50萬元的執行債權，原告已經清償。
   2、110年4月9日之切結書是指原告跟被告的債務就以設定抵
      押的金額作為結算，只要塗銷抵押登記之後原告就沒有再
      積欠被告任何款項，但訴外人唐肇澧仍然要把價金的差額
      跟土地增值稅給付給原告。被告既然已經將鈞院109年度
      司執字第146855號對原告的執行債權讓與給訴外人唐肇澧
      作為給付原告買賣價金，顯然被告對原告的系爭債權已經
      消滅。
二、被告則請求駁回原告之訴，並辯稱：
（一）原告與被告間於110年3月17日簽立「借款契約書附約」，
      其內容載明：「如有任何違約情事，甲方同意乙方直接向
      本約第三項所示之不動產內之承租人收取租金、押金、費
      用等各項款項，甲方絕無異議。」因此原告一旦違約，租
      賃債權之權利歸被告所有，訴外人唐肇澧與原告間雖然有
      簽立買賣房屋合約，但針知此部分不在該範圍之內，因此
      被告仍可向原告請求原告向第三人（即不動產承租人）已
      收之租金。租金債權為，自109年11月10日起，每月15萬
      元計算。
（二）訴外人唐肇澧要付給原告即出賣人的買賣價金其中一部分
      是以被告對原告的系爭執行債權（鈞院109年度司執字第
      000000號）來抵償。被告也有同意用他的債權來抵償訴外
      人唐肇澧對原告的系爭買賣價金。系爭不動產已經過戶到
      訴外人唐肇澧名下，但原告先前已將系爭不動產出租給他
      人，110年4月27日移轉完畢，但租金仍由原告收取，每月
      租金約15萬元，押租金約30萬元。從移轉後到現在應該交
      由訴外人唐肇澧收取的租金也超過60萬元。所以被告認為
      系爭執行債務50萬元，原告尚未清償。
（三）由110年4月9日之切結書可知雙方約定只要塗銷原告系爭
      不動產其上之抵押權設定登記就視為所有的買賣價金都已
      經給付。原告已承認系爭原告不動產設定的抵押權設定都
      已經塗銷，且被告也提出塗銷證明了，可知本件訴外人唐
      肇澧確實已全數給付價金等語。
三、原告主張被告已經將本院109年度司執字第146855號對原告
    的執行債權讓與給訴外人唐肇澧作為給付原告買賣價金，而
    被告則持借款契約書之公證書聲請強制執行等情，業經本院
    依職權調閱本院109年度司執字第146855號履行契約強制執
    行事件卷宗，經核屬實，復為兩造所不爭，堪信為真實。至
    原告主張以前開債權與被告之系爭債權抵銷，並請求撤銷系
    爭執行程序，則為被告所否認，並以前詞置辯。經查:
（一）按「執行名義成立後，如有消滅或妨礙債權人請求之事由
      發生，債務人得於強制執行程序終結前，向執行法院對債
      權人提起異議之訴。如以裁判為執行名義時，其為異議原
      因之事實發生在前訴訟言詞辯論終結後者，亦得主張之。
      執行名義無確定判決同一之效力者，於執行名義成立前，
      如有債權不成立或消滅或妨礙債權人請求之事由發生，債
      務人亦得於強制執行程序終結前提起異議之訴。」、「抵
      銷，應以意思表示，向他方為之。其相互間債之關係，溯
      及最初得為抵銷時，按照抵銷數額而消滅。」強制執行法
      第14條第1、2項、民法第335條第1項分別定有明文。
（二）查被告所持之執行名義為經公證之借款契約書，原告應給
      付被告50萬元及約定利息、違約金，惟被告已將執行債權
      讓與訴外人唐肇澧，作為給付原告與訴外人唐肇澧間買賣
      契約之部分價金，此為兩造所不爭執，是被告之上開執行
      債權已經抵銷，已如前述，被告對原告之債權既已消滅，
      被告自不得再對原告強制執行，是原告請求撤銷強制執行
      為有理由，應予准許。
四、從而，原告提起債務人異議之訴，訴請撤銷本院109年度司
    執字第146855號履行契約強制執行事件所為之執行程序，為
    有理由，應予准許。
五、本件事證已臻明確，兩造其餘攻擊防禦方法及舉證，核與判
    決結果無影響，爰不再一一論列，附此敘明。
六、結論：原告之訴為有理由，依民事訴訟法第78條，判決如主
    文。
中　　華　　民　　國　 110　　年　　11　　月　　3 　　日
                      臺灣新北地方法院板橋簡易庭
                       法  官  呂安樂
以上為正本係照原本作成。
如不服本判決，應於送達後20日內，向本院提出上訴狀並表明上
訴理由，如於本判決宣示後送達前提起上訴者，應於判決送達後
20日內補提上訴理由書（須附繕本）。
中　　華　　民　　國　 110　　年　　11　　月　　3 　　日
　　　　　　　　　　　書記官　陳佩瑩